臺灣高雄地方法院刑事判決　　　　　　　　　　　　　九十三年度訴字第六九號
　　公　訴　人　臺灣高雄地方法院檢察署檢察官
　　被　　　告　乙○○
右列被告因違反毒品危害防制條例案件，經檢察官提起公訴（九十三年度毒偵字第九
二號）暨移
被訴事實為有罪之陳述，經本院合議庭裁定由受命法官獨任適用簡式審判程序審理，
本院判決如左：
    主  文
乙○○連續施用第一級毒品，累犯，處有期徒刑拾月。扣案第一級毒品海洛因壹包（
淨重零點貳公克、空包裝重零點貳貳公克）、壹包（淨重零點貳貳公克、空包裝重零
點參玖公克）、貳包（合計淨重零點參玖公克、空包裝重零點伍壹公克）及均殘留第
一級毒品海洛因之注射針筒參支，均沒收銷燬之。
    事  實
一、乙○○前因違反肅清煙毒條例案件，經臺灣屏東地方法院於民國八十六年一月十
    日，以八十五年度訴字第五七六號判處有期徒刑三年二月，於八十六年二月十五
    日確定，入監服刑後，於八十七年十一月十日假釋出監，於八十八年七月十五日
    假釋期滿執行完畢。又於八十八年間，因施用毒品案件，經本院裁定送觀察、勒
    戒後，認有繼續施用毒品之傾向，再裁定令入戒治處所施以強制戒治，並先後經
    停止戒治、交付保護管束，及撤銷停止戒治、再令入戒治處所施以強制戒治，嗣
    於九十年四月二十四日執行完畢出所，經臺灣高雄地方法院檢察署檢察官於九十
    年五月十一日，以九十年度戒毒偵字第五六九號為不起訴處分確定。猶不知戒絕
    毒癮，復基於施用第一級毒品之概括犯意，自九十二年八月間起至九十三年五月
    十六日止，連續在高雄縣鳳山市○○路三五０號之住處及高雄縣市加油站等處，
    以針筒注射之方式，施用第一級毒品海洛因多次，嗣先後(1)於九十二年十二月三
    十一日下午一時十分許，在上開住處為警查獲，並在房間內扣得第一級毒品海洛
    因一包（淨重零點二公克、空包裝重零點二二公克）及在其身上扣得殘留第一級
    毒品海洛因之注射針筒一支；(2)於九十三年四月十九日晚上八時三十分許，在高
    雄市○○區○○街八三號前為警查獲，並扣得第一級毒品海洛因一包（淨重零點
    二二公克、空包裝重零點三九公克）；(3)於九十三年五月十七日晚上八時二十分
    許，在上開住處為警查獲，並扣得第一級毒品海洛因二包（合計淨重零點三九公
    克、空包裝重零點五一公克）及均殘留第一級毒品海洛因之注射針筒二支。
二、案經高雄縣警察局鳳山分局報告臺灣高雄地方法院檢察署檢察官偵查起訴暨移送
    併案審理。
    理  由
一、按本件被告乙○○所犯係死刑、無期徒刑、最輕本刑為三年以上有期徒刑以外之
    罪，其於準備程序就前揭被訴事實為有罪之陳述，經受命法官告知簡式審判程序
    之旨，並聽取其與公訴人之意見後，本院認無不得或不宜改依簡式審判程序進行
    之情事，依刑事訴訟法第二百七十三條之一第一項、第二百八十四條之一規定，
    裁定本件由受命法官獨任進行簡式審判程序，合先敘明。
二、右揭犯罪事實，業據被告乙○○於警詢、偵查及本院審理中均坦承不諱；且被告
    先後於九十二年十二月三十一日、九十三年四月十九日及同年五月十七日所採集
    之尿液經送驗結果，均呈嗎啡陽性反應，分別有高雄縣政府衛生局九十三年一月
    十二日九三煙檢字第０七七號、高雄市立凱旋醫院九十三年五月三日高市凱醫檢
    字第０一八００號、高雄縣政府衛生局九十三年五月二十四日九三煙檢字第九七
    八號煙毒尿液檢驗成績書各一份附卷可稽；再者，於九十二年十二月三十一日、
    九十三年四月十九日及同年五月十七日分別扣案之白粉一包、一包及二包，經送
    驗結果，均含第一級毒品海洛因成分，分別淨重零點二公克（空包裝重零點二二
    公克）、淨重零點二二公克（空包裝重零點三九公克）、合計淨重零點三九公克
    （空包裝重零點五一公克），有法務部調查局九十三年三月三日調科壹字第二二
    ００一六六一八號、同年五月二十一日調科壹字第二二００一七二八四號、調科
    壹字第二二００一七四七０號鑑定通知書各一份在卷足憑；另於九十二年十二月
    三十一日扣案之注射針筒一支及同年五月十七日扣案之注射針筒二支，經送驗結
    果，均呈海洛因陽性反應，亦有高雄醫學大學附設中和紀念醫院九十三年四月十
    三日報告編號：九三０三─三四三號、同年七月五日報告編號：九三０六─三六
    五號檢驗報告各一份存卷可查，綜上足認，被告前揭自白與事實相符，應堪採為
    論罪之依據，則被告右揭連續施用第一級毒品海洛因多次之犯行，堪以認定。又
    被告前於八十八年間，因施用毒品案件，經本院裁定送觀察、勒戒後，認有繼續
    施用毒品之傾向，再裁定令入戒治處所施以強制戒治，並先後經停止戒治、交付
    保護管束，及撤銷停止戒治、再令入戒治處所施以強制戒治，嗣於九十年四月二
    十四日執行完畢出所，經臺灣高雄地方法院檢察署檢察官於九十年五月十一日，
    以九十年度戒毒偵字第五六九號為不起訴處分確定，此有臺灣高等法院被告全國
    前案紀錄表一份在卷足按，其於強制戒治執行完畢釋放後，五年內再犯本件毒品
    危害防制條例第十條第一項之罪，犯罪事證明確，應依法論科。
三、查海洛因係毒品危害防制條例第二條第二項所稱之第一級毒品，不得非法持有、
    施用。被告乙○○竟持以施用，核其所為，係犯毒品危害防制條例第十條第一項
    之施用第一級毒品罪。其施用第一級毒品前後，持有海洛因之低度行為，應為施
    用之高度行為所吸收，不另論罪。又被告先後多次施用第一級毒品之犯行，時間
    緊接，犯罪構成要件相同，顯係基於概括犯意反覆為之，應依連續犯之規定論以
    一罪，並依法加重其刑。被告前因違反肅清煙毒條例案件，經臺灣屏東地方法院
    於八十六年一月十日，以八十五年度訴字第五七六號判處有期徒刑三年二月，於
    八十六年二月十五日確定，入監服刑後，於八十七年十一月十日假釋出監，於八
    十八年七月十五日假釋期滿執行完畢，有前揭臺灣高等法院被告全國前案紀錄表
    可佐，其受有期徒刑之執行完畢，五年以內再犯本件有期徒刑以上之罪，為累犯
    ，應依法加重其刑，並依法遞加之。公訴人雖僅就被告於九十二年十二月三十一
    日施用第一級毒品一次之犯罪事實提起公訴，惟被告其餘如事實欄所載之施用第
    一級毒品犯行，與前揭起訴並經論罪之施用第一級毒品罪間，有連續犯之裁判上
    一罪關係，為起訴效力所及，本院自應併予審理。爰審酌被告前因施用毒品案件
    ，先後經觀察、勒戒、強制戒治，仍未戒絕毒品，再犯本件施用毒品犯行，先後
    為警查獲三次，顯見其無悔改之意，意志不堅，有失政府制定毒品危害防制條例
    之立法美意，本不宜寬貸，惟念其施用毒品乃自戕一己之身體健康，尚未害及他
    人，犯後亦坦承犯行，態度良好等一切情狀，量處如主文所示之刑。扣案之第一
    級毒品海洛因一包（淨重零點二公克、空包裝重零點二二公克）、一包（淨重零
    點二二公克、空包裝重零點三九公克）、二包（合計淨重零點三九公克、空包裝
    重零點五一公克）；及均殘留第一級毒品海洛因之注射針筒三支，業已難與第一
    級毒品海洛因析離，爰依毒品危害防制條例第十八條第一項前段規定，不問屬於
    犯人與否，均予宣告沒收銷燬之。
據上論斷，應依刑事訴訟法第二百七十三條之一第一項、第二百八十四條之一、第二
百九十九條第一項前段，毒品危害防制條例第十條第一項、第十八條第一項前段、第
二十三條第二項，刑法第十一條、第五十六條、第四十七條，判決如主文。
本案經檢察官甲○○到庭執行職務。
中      華      民      國    九十三    年      八      月    二十四    日
                                  臺灣高雄地方法院刑事庭
                                      法  官 王雅苑
右正本證明與原本無異。
如不服本判決，應於判決送達後十日內，向本院提出上訴狀。
                                      書記官 黃琬婷
中      華      民      國    九十三    年      八      月    二十四    日
附錄法條：
毒品危害防制條例第十條第一項
施用第一級毒品者，處六月以上五年以下有期徒刑。
